

BENJAMIN DIOMAT

DÉVELOPPEUR FULLSTACK WEB ET MOBILE

Après un master en Digital marketing & Web Strategy et 3 ans passés chez Side, j'ai décidé de lancer ma reconversion pour suivre ma passion pour la programmation. J'ai ainsi suivi le Bootcamp de La Capsule et me voilà enfin diplômé du titre RNCP de niveau 6 : Concepteur-développeur d'applications web & mobile.

COORDONNEES



75020 Paris



in/benjamin-diomat/



benjamin.diomat@gmail.com



07 77 94 04 08



https://my-portfoliobenjamindio.vercel.app/

FORMATION

Concepteur Développeur d'Applications Web & Mobile

La Capsule Bootcamp Juin 2023 - Août 2023

MSC Marketing digital & Ebusiness

Inseec MSC MBA Paris Sept 2017 - Oct 2018

ERASMUS à Kufstein

FACHHOCHSCHULE Kufstein Tyrol Sept 2016 - Fév 2017

BBA (Spécialisation Marketing digital et Web Strategy)

BBA INSEEC Bordeaux Sept 2013 - Juil 2017

SKILLS

HTML, CSS, JavaScript, TypeScript, React, React Native, NextJS, NodeJS, Git, Github, Tailwind, MongoDB, Redux, TDD, JQuery, Express, Expo, Webservice, Vercel, NoSQL, Framer Motion

EXPERIENCE PROFESSIONNELLE

Création d'une application mobile - Medme | Août 2023

Création d'une application de livraison de médicaments

- Maquettage de l'application (Identification d'une problématique, wireframe, mockup et UI Kit)
- Pilotage du projet d'application (User stories, SCRUM, animation de l'équipe de développement
- Concevoir et administrer une base de données (modélisation, administration...)
- Développement de l'application (Front-end et backend)

Marketing Associate chez Side | Jan 2022 – Avr 2023

- Pérenniser les canaux d'acquisition marketing de Side dans une logique de long terme;
- Identifier et tester de nouveaux canaux correspondant à nos priorités business
- Être garant de la rétention utilisateur (amélioration de l'expérience utilisateur)
- Assurer un reporting chiffré dans une logique d'optimisation
- Contribuer à la feuille de route de l'équipe Marketing

Sider Ops Manager chez Side | Jan 2020 – Fév 2022

- Participer au sourcing des profils intérimaires
- Effectuer la pré-sélection téléphonique des intérimaires et cerner leurs aptitudes, leurs motivations
- Sélectionner les meilleurs profils et s'assurer de leur compétences et expériences
- Améliorer les processus opérationnels (qualification, sélection, engagement des Siders)

Projet entrepreneurial de création de site e-commerce

Jan 2019- Sept 2019/ MyGoodDeal

- Création des sites(Shopify puis Wordpress),
- Paramétrage des templates via Elementor
- Création des fiches produits
- Création et optimisation du contenu(SEO),
- Acquisition de trafic(SEA, Display, Facebookads, affiliation...),
- Analyse des données collectées et adaptation

Chef de projet CRM chez HelloBank | Sept 2017 - Sept 2018

- Définir les campagnes marketing client et élaborer leur ciblage,
- Rédiger les briefs marketing et créa,
- Gérer les A/R avec l'agence de créa,
- Intégrer et programmer des emails (SmartfocusetPhotoshop),
- Etre garant du planning,
- Préparer et diffuser des reportings de campagnes,
- Tenir des tableaux de bord mensuels sur l'efficacité des campagnes (ALTERNANCE)